【裁判字號】    97,易,592
【裁判日期】    971218
【裁判案由】    竊盜
【裁判全文】
臺灣宜蘭地方法院刑事判決               97年度易字第592號
公  訴  人  臺灣宜蘭地方法院檢察署檢察官
被      告  甲○○
            戊○○
            丙○○
上列被告因竊盜案件，經檢察官提起公訴（97年度偵字第1393號
），被告於本院準備程序中為有罪之陳述，經告以簡式審判程序
之旨，並聽取當事人意見後，由合議庭評議裁定由受命法官獨任
行簡式審判程序，判決如下：
    主        文
甲○○、戊○○、丙○○結夥三人踰越安全設備竊盜，均為累犯
，各處有期徒刑捌月。
    犯 罪 事 實
一、甲○○前因施用毒品案件，為本院94年訴字第517 號判決判
    處有期徒刑1年2月確定，於民國96年6月5日縮刑期滿執行完
    畢；戊○○前因竊盜及施用毒品等案件，分別為本院94年易
    字第114號、94年訴字第171號、96年訴字第26號判決判處有
    期徒刑8月、7 月及10月確定，其中96年訴字第26 號有期徒
    刑10月部分，經本院96年聲減字第446 號裁定減刑為有期徒
    刑5月，另94年易字第114號、94年訴字第171號有期徒刑8月
    及7月部份，亦由本院96年聲減字第446號裁定減刑併定執行
    刑為有期徒刑7月，經與上開減刑為有期徒刑5月部份接續執
    行，於96年12月15縮刑期滿執行完畢；丙○○前因施用毒品
    案件，為本院95年訴字第75號判決判處有期徒刑1 年確定，
    於96年5月24日縮刑期滿執行完畢。
二、甲○○、戊○○及丙○○甫受徒刑執行完畢，均不知悔改，
    共同基於意圖為自己不法所有之犯意聯絡，於97年4月7日中
    午12時30分許，結夥三人，由戊○○駕駛承租之7353-KK 號
    自小貨車，搭載甲○○、丙○○一同前往宜蘭縣三星鄉○○
    村○○路100 號附近，由甲○○、戊○○徒手竊取路旁丁○○之鋼筋約30公斤，再由戊○○翻越一旁足為安全設備使用
    之鐵絲圍籬，竊取乙○○所有之活動式圍籬鐵片7片（約150
    公斤），再由甲○○接手將活動式圍籬鐵片搬運至上開小貨
    車，丙○○則在旁把風，嗣三人得手甫駕駛上開貨車離去，
    旋即為警攔查，始悉上情。
三、案經乙○○訴由宜蘭縣政府警察局三星分局報請臺灣宜蘭地
    方法院檢察署檢察官偵查起訴。
    理       由
一、上開犯罪事實業據被告甲○○、戊○○、丙○○坦承不諱，
    核與證人丁○○、乙○○所述情節大致相符，復有贓物認領
    保管單2張、刑案現場照片8張在卷可稽，足認被告三人竊盜
    犯行明確，應依法論科。另被告丙○○雖曾稱：伊當時手受
    傷，沒有參與搬運，伊以為東西是戊○○朋友的云云，惟其
    前於警詢時已坦認稱：伊與甲○○是在圍籬外把風，竊取鋼
    筋及活動式鐵製圍籬是要拿去變賣等語，於偵查中亦稱：伊
    手受傷沒有辦法搬，就在旁邊看，伊知道那是別人的東西，
    大家打算拿去賣，但車子開出來後就被查獲了等語，被告戊○○於偵查中復詳證稱：伊和甲○○、丙○○三人一起去偷
    ，打算變賣後三人平分，丙○○雖然手痛，沒辦法幫忙搬運
    ，但因為是三人一起講好的，所以可以分贓等語，足認被告
    丙○○確與甲○○、戊○○間有共同竊盜之犯意，其雖未親
    自參與竊盜之犯罪構成要件行為，然在旁把風，而推由戊○○、甲○○為竊盜行為之實施，仍無解其屬竊盜共同體之一
    環，犯行明確，應依法論科。
二、刑法第321條第1項第2 款規定將「門扇」、「牆垣」、「其
    他安全設備」並列，則所謂「門扇」應專指門戶而言，指分
    隔住宅或建築物內外之出入口大門而言，而所謂「其他安全
    設備」，指門扇、牆垣以外，依社會通常觀念足認為防盜之
    一切設備者，即屬相當，籬笆本係因防閑而設，自屬安全設
    備之一種，究與牆垣係用土磚作成之性質有間，臺灣高等法
    院96年度上訴字第1001號判決可資參照。被告戊○○翻越之
    鐵絲圍籬既非分隔住宅或建築物內外之出入口大門，亦非屬
    以土磚作成之牆垣，應認屬刑法第321條第1項第2 款所稱之
    「其他安全設備」，是核被告三人所為係犯刑法第321條第1
    項第4款、第2款之結夥三人逾越安全設備竊盜罪。被告三人
    就上開竊盜犯行，有犯意聯絡及行為分擔，為共同正犯。被
    告三人於緊密之同一時、地，基於單一犯罪之意思，竊取不
    同管領權人（丁○○、乙○○）之物，係屬一行為觸犯數罪
    名，為想像競合犯。被告甲○○前因施用毒品案件，為本院
    94 年訴字第517號判決判處有期徒刑1年2 月確定，於96年6
    月5 日縮刑期滿執行完畢；被告戊○○前因竊盜及施用毒品
    等案件，分別為本院94年易字第114號、94年訴字第171號、
    96年訴字第26號判決判處有期徒刑8月、7月及10月確定，其
    中96 年訴字第26號有期徒刑10 月部分，經本院96年聲減字
    第446 號裁定減刑為有期徒刑5月，另94年易字第114號、94
    年訴字第171號有期徒刑8月及7月部份，亦由本院96 年聲減
    字第446 號裁定減刑併定執行刑為有期徒刑7 月，經與上開
    減刑為有期徒刑5月部份接續執行，於96年12月15 日縮刑期
    滿執行完畢；被告丙○○前因施用毒品案件，為本院95年訴
    字第75號判決判處有期徒刑1年確定，於96年5月24日縮刑期
    滿執行完畢，有臺灣高等法院被告前案紀錄表在卷可參，被
    告三人甫受徒刑執行完畢，5 年內故意再犯本件有期徒刑以
    上之罪，均為累犯，均應依法加重其刑。爰審酌被告三人均
    有施用毒品之前科紀錄，有臺灣高等法院被告前案紀錄表在
    卷可稽，素行不佳，其等正值年壯，未能循正當途徑牟取經
    濟利益，對社會安寧秩序及被害人保有財產之危害不可謂輕
    ，然犯後坦認犯行，態度可稱良好，所竊財物之價值亦屬有
    限，因工作不固定而為本件犯行，犯罪動機尚屬單純及被告
    甲○○、戊○○均國中畢業、被告丙○○係高職畢業之智識
    程度等情狀，各量處如主文所示之刑。
據上論斷，應依刑事訴訟法第273條之1第1項、第299條第1 項前
段，刑法第28條、第321條第1項第2款、第4款、第55條、第47條
第1項，判決如主文。
本案經檢察官張立言到庭執行職務。
中    華    民    國    97    年    12    月    18    日
                  刑事第二庭法  官  楊坤樵
以上正本證明與原本無異。
如不服本判決應於收受送達後十日內向本院提出上訴書狀，並應
敘述具體理由；其未敘述上述理由者，應於上訴期間屆滿後二十
日內向本院補提理由書(均須按他造當事人之人數附繕本)「切勿
逕送上級法院」。
                            書記官  謝佩欣
中    華    民    國    97    年    12    月    18    日
附錄本案論罪科刑法條全文：
中華民國刑法第321條
犯竊盜罪而有下列情形之一者，處6月以上、5年以下有期徒刑：
一、於夜間侵入住宅或有人居住之建築物、船艦或隱匿其內而犯
    之者。
二、毀越門扇、牆垣或其他安全設備而犯之者。
三、攜帶兇器而犯之者。
四、結夥三人以上而犯之者。
五、乘火災、水災或其他災害之際而犯之者。
六、在車站或埠頭而犯之者。
前項之未遂犯罰之。


司法院資訊處製作；財團法人民間司法改革基金會備份。
